臺灣高雄地方法院刑事判決　　　　　　　　　　　九十二年度交簡上字第一五九號
　　上　訴　人　臺灣高雄地方法院檢察署檢察官
　　被　　　告　丙　○
右列上訴人因被告過失傷害案件，不服本院簡易庭中華民國九十二年十月二十二日九
十二年度交簡字第二二九九號第一審簡易判決（聲請簡易判決處刑案號：臺灣高雄地
方法院檢察署九十二年度偵字第一四六四八號），提起上訴，本院合議庭第二審判決
如左：
    主  文
上訴駁回。
    事實及理由
一、本案經本院審理結果，除證據部分應補充「被告於本院審理時之自白」、「告訴
    人丁○○、乙○○於警詢及偵查中之指訴」、「證人黃祥安於警詢及偵查中之證
    言」，及「現場照片八幀」應更正為「現場照片十二幀」外，認第一審判決依過
    失傷害罪名判處被告丙○拘役五十九日，並諭知易科罰金之折算標準，認事用法
    及量刑均無不當，應予維持，並引用第一審判決書（含台灣高雄地方法院檢察署
    檢察官聲請簡易判決處刑書）記載之事實、理由及證據。
二、告訴人具狀請求檢察官上訴，上訴意旨略以：（一）被告未領有小客車駕駛執照
    ，原審未加查證即以「非越級駕駛」率為判決，（二）被告犯後未曾探視、慰問
    告訴人，亦未與告訴人達成和解，又告訴人因被告肇事致身心受創甚鉅，原審竟
    認被告犯後態度良好，所受傷害非重等情，（三）原審量刑顯然過輕，（四）被
    告亦涉有刑法第一百八十五條之三之酒後駕車及同法第一百八十五條之四之駕車
    逃逸罪嫌，原審漏未審理云云。
三、經查：（一）被告有適當之駕駛資格駕駛其車牌號碼ＵＴ—六三二六號自用小客
    車一節，已有道路交通事故調查報告表之記載可參，至上訴意旨雖認原審未詳查
    被告係因何故未領有小客車駕駛執照，然此與被告是否有適當之駕駛資格駕駛前
    開車輛顯然無涉，另參以原審已就被告如何有適當之駕駛資格等情說明甚詳，則
    此部分上訴意旨即無足採，（二）被告犯後是否曾經探視、慰問被害人，或與之
    達成和解，固為量刑之參考依據，然此與審酌被告犯後態度並非絕對必然關係，
    且參以原審判決僅記載被告犯後「態度尚可」，未如上訴意旨所載之「態度良好
    」，再上訴意旨復稱身心受創甚鉅，然告訴人受有如何之傷害，應以診斷證明書
    所載為據，其餘受創部分，宜另循其他途徑解決之，是原審此部份認定，難認有
    何未盡之處，（三）按法官於有罪判決中，究應如何量處罪刑，為實體法賦予審
    理法官裁量之刑罰權事項，法官行使此項裁量權，自得依據個案情節，參諸刑法
    第五十七條所定各款犯罪情狀之規定，於該法定刑度範圍內，基於合義務性之裁
    量，量處被告罪刑。本院以為，量刑之裁量權，乃憲法所保障法官獨立審判之核
    心，法院行使此項裁量權，亦非得以任意或自由為之，仍應受一般法律原理原則
    之拘束，即仍須符合法律授權之目的、法律秩序之理念、國民法律感情及一般合
    法有效之慣例等規範，尤其應遵守比例原則及平等原則之意旨，否則即可能構成
    裁量濫用之違法（另參見最高法院八十六年度台上字第七六五五號判決）。亦即
    如非有裁量逾越或裁量濫用之明顯違法情事，自不得擅加指摘其違法或不當，即
    使上級法院對下級法院裁量權之審查，亦應同此標準，此不僅在保障法官不受任
    何制度外之不當干涉，更保障法官不受制度內的異質干涉，此方符憲法第八十條
    所宣示獨立審判之真義，原審既已參酌刑法第五十七條所列各款情形予以量刑，
    是其量刑已屬妥適，自不得僅因上訴意旨所稱量刑過輕即認原審刑罰裁量權之行
    使有何違法不當之處。（四）上訴意旨認被告亦涉有酒後駕車、駕車逃逸罪嫌，
    然此與前開過失傷害部分，並無裁判上一罪關係，原審未併予審理，尚無不當，
    （五）綜上所述，上訴意旨認原審判決不當而請求撤銷原判決，均無理由，應予
    駁回。
據上論斷，應依刑事訴訟法第四百五十五條之一第一項、第三項、第三百七十三條、
第三百六十八條，判決如主文。
本案經檢察官甲○○到庭執行職務。
中      華      民      國    九十三    年      一      月      九      日
                              臺灣高雄地方法院交通法庭
                                  審判長法  官  李淑惠
                                        法  官  林俊寬
                                        法  官  黃呈熹
右正本證明與原本無異。
不得上訴。
                                        書記官  梁瑜玲
中      華      民      國    九十三    年      一      月      九      日
【附錄本判決論罪科刑法條】
中華民國刑法第二百八十四條
因過失傷害人者，處六月以下有期徒刑、拘役或五百元以下罰金，致重傷
者，處一年以下有期徒刑、拘役或五百元以下罰金。
從事業務之人，因業務上之過失傷害人者，處一年以下有期徒刑、拘役或
一千元以下罰金，致重傷者，處三年以下有期徒刑、拘役或二千元以下罰
金。
